【裁判字號】    95,上訴,330
【裁判日期】    950330
【裁判案由】    搶奪等
【裁判全文】
臺灣高等法院刑事判決                 95年度上訴字第330號
上  訴  人
即  被  告  甲○○
上列上訴人因搶奪等案件，不服臺灣板橋地方法院94年度訴字第
2113號，中華民國94年11月24日第一審判決（起訴案號：臺灣板
橋地方法院檢察署94年度偵字第13766號），提起上訴，及移送
本院併辦(同署94年速偵字第1716號)，本院判決如下：
    主  文
原判決關於甲○○部分撤銷。
甲○○共同連續意圖為自己不法之所有，而搶奪他人之動產，累
犯，處有期徒刑壹年壹月。
    事  實
一、甲○○前有多項前科，曾因犯竊盜與準強盜罪，經原審法院
    以88年度訴字第605號判決，判處有期徒刑十月與有期徒刑
    三年四月，並定應執行有期徒刑四年確定，刑期起算日期為
    民國88年7月1日，指揮書執畢日期為93年8月24日，於91年
    10 月4日假釋交付保護管束，後因假釋被撤銷，於92年8月6
    日入監執行殘刑有期徒刑一年十一月八日，於94年6月27日
    縮刑期滿執行完畢（於本件構成累犯）。
二、詎甲○○仍不知悔改，復基於意圖為自己不法之所有，竊盜
    、搶奪之概括犯意，甲○○先於94年8月6日上午8時許，在
    臺北縣三重市○○路○段25號前，見丁○○所有之車牌號碼
    BPL─019號重型機車之鑰匙未拔取而四下無人注意之際，以
    該鑰匙啟動電門之方式，竊取上開機車得逞後作為犯罪交通
    工具（上開機車上尚有丁○○所有之鑰匙五支與遙控器一個
    ）。甲○○旋於同年8月8日夥同姓名年籍不詳綽號「阿忠」
    之成年人（檢察官另行簽分偵辦中），基於意圖為自己不法
    所有之犯意聯絡，由甲○○騎乘前開機車搭載「阿忠」，行
    經臺北縣泰山鄉○○路○段442巷口處，認有機可乘，乃由「
    阿忠」趁丙○○不及抗拒之際，出手搶奪其穿戴於頸上之金
    項鍊一條得逞逃逸，甲○○嗣於同年8月10日上午9時許，將
    該搶得之金項鍊，持往臺北縣蘆洲市○○街169號1樓之「利
    通珠寶銀樓」，販售與知情之林震彥（另為緩起訴處分），
    所得現金則由甲○○與「阿忠」二人朋分；再於同年8月12
    日上午11時25分許，甲○○又承前搶奪之概括犯意，與其兄
    朱春成 (判處罪刑確定)基於意圖為自己不法所有之犯意聯
    絡，由朱春成騎乘上開機車搭載甲○○，行經臺北縣泰山鄉
    ○○路6巷5弄口，認有機可乘，乃由甲○○趁乙○不及抗拒
    之際，出手搶奪其穿戴於頸上之金項鍊一條得手，二人正欲
    逃離時，為路人及員警當場在臺北縣泰山鄉○○路與文程路
    交岔路口處逮獲，並起出前開丁○○所失竊之機車一台、鑰
    匙五支、遙控器一個及自乙○處搶奪之金項鍊一條等物。嗣
    甲○○承上竊盜之概括犯意，復於同年12月14日14時許，在
    臺北縣泰山鄉○○路○段80號前，見黃美玲所有之車牌號碼
    ＣＶＳ─998號重型機車之鑰匙未拔取而四下無人注意之際
    ，徒手竊取上開機車供已騎用。於同年12月19日20時許，在
    台北縣泰山鄉○○路○段214號前為警查獲。
三、案經丙○○訴由臺北縣政府警察局新莊分局報告臺灣板橋地
    方法院檢察署檢察官偵查起訴及移送併辦。
    理  由
一、上揭事實，業據被告甲○○於偵查及原審坦承不諱，核與證
    人丁○○、丙○○、林震彥、乙○、黃美玲等人在警詢或偵
    查中證述或結證之情節相符（見94年度偵字第13766號偵查
    卷第22至33頁、第95至96頁、第99至100頁、第104至10 5
    頁、94速偵字第1716號卷第9至11頁）。再丁○○業已自警
    方處領回其所失竊之車牌號碼BPL─019號重型機車一部、鑰
    匙五支與遙控器一個等物，乙○亦已自警方處領回其被搶奪
    之金項鍊一條等物，黃美玲業已自警方處領回其所失竊之車
    牌號碼ＣＶＳ─998號重型機車一部、亦有卷附贓物認領保
    管單三紙可稽（見94年度偵字第13766號偵查卷第45至46頁
    、94速偵字第1716號卷第17頁），事證明確，被告犯行堪以
    認定。
二、核被告甲○○所為，係犯刑法第320 條第1 項之竊盜罪及第
    325條第1項之搶奪罪；被告甲○○與「阿忠」二人間，就所
    犯上開搶奪丙○○之財物部分，有犯意聯絡及行為分擔，為
    共同正犯。被告甲○○與朱春成二人間，就所犯上開搶奪乙○之財物部分，有犯意聯絡及行為分擔，為共同正犯。被告
    甲○○先後二次竊盜犯行、先後二次搶奪犯行，時間緊接，
    所犯係構成要件相同之罪名，顯係基於概括犯意反覆為之，
    各為連續犯，應依刑法第56條之規定，論以一罪並加重其刑
    。再被告甲○○竊盜丁○○所有之車牌號碼BPL─019號重型
    機車之目的，顯係供作搶奪之工具，則被告甲○○所犯上開
    搶奪罪與竊盜罪二罪間，有方法、結果之牽連關係，為牽連
    犯，應依刑法第55條後段之規定，從一重之搶奪罪處斷。被
    告於94年12月14日14時許，在臺北縣泰山鄉○○路○段80號
    前，竊取黃美玲所有之車牌號碼ＣＶＳ─998號重型機車之
    事實，雖未經檢察官提起公訴，因與起訴竊盜部分，有連續
    犯裁判上一罪之關係，為起訴效力所及，是一併審理。查被
    告甲○○前有多項前科，曾因犯竊盜與準強盜罪，經原審法
    院以88年度訴字第605號判決，判處有期徒刑十月與有期徒
    刑三年四月，並定應執行有期徒刑四年確定，刑期起算日期
    為88年7月1日，指揮書執畢日期為93年8月24日，於91年10
    月4日假釋交付保護管束，後因假釋被撤銷，於92年8月6日
    入監執行殘刑有期徒刑一年十一月八日，於94年6月27日縮
    刑期滿執行完畢等情，此有卷附本院被告前案紀錄表可稽，
    其於五年之內，再犯有期徒刑以上之本罪，為累犯，應依刑
    法第47條之規定加重其刑，並依法遞加重之。原審認被告事
    證明確，予以論罪科刑，固非無見，惟原審漏未審及被告於
    94年12月14日14時許，在臺北縣泰山鄉○○路○段80號前，
    竊取黃美玲所有之車牌號碼ＣＶＳ─998號重型機車，有連
    續犯裁判上一罪關係之事實，自有未當。被告上訴未具理由
    ，雖為無理由，惟原判決關於甲○○部分既有上述不當之處
    ，應予撤銷改判。爰審酌被告皆素行不佳，有多項前科，已
    如前述，被告正值壯年，竟不思向上，恣意竊盜或搶奪他人
    之財物，嚴重破壞社會秩序與善良百姓之生命、身體與財產
    之安全，惡性非輕，然被告犯後皆已坦承犯行，甚有悔意，
    態度尚佳；又丁○○、黃美玲業已自警方處領回其所失竊之
    物品，且乙○亦已自警方處領回其被搶奪之物品等一切情狀
    ，量處被告如主文第二項所示之刑。
三、被告經合法傳喚，無正當之理由不到庭，爰不待其陳述，逕
    行判決。
據上論斷，應依刑事訴訟法第369條第1項前段、第371條、第364
條、第299條第1項前段，刑法第28條、第56條、第325條第1項、
第320條第1項、第55條後段、第47條，罰金罰鍰提高標準條例第
1條前段，判決如主文。
本案經檢察官黃全祿到庭執行職務。
中    華    民    國    95    年    3     月    30    日
                  刑事第十二庭  審判長法  官  蔡永昌
                                      法  官  施俊堯
                                      法  官  張正亞
以上正本證明與原本無異。
如不服本判決，應於收受送達後十日內向本院提出上訴書狀，其
未敘述上訴之理由者並得於提起上訴後十日內向本院補提理由書
（均須按他造當事人之人數附繕本）。
                                      書記官  鄭信昱
中    華    民    國    95    年    3     月    30    日
附錄：本案論罪科刑法條全文
中華民國刑法第320條第1項
意圖為自己或第三人不法之所有，而竊取他人之動產者，為竊盜
罪，處 5 年以下有期徒刑、拘役或 500 元以下罰金。
意圖為自己或第三人不法之利益，而竊佔他人之不動產者，依前
項之規定處斷。
前二項之未遂犯罰之。
中華民國刑法第325條第1項
意圖為自己或第三人不法之所有，而搶奪他人之動產者，處 6 月
以上 5 年以下有期徒刑。
因而致人於死者，處無期徒刑或 7 年以上有期徒刑，致重傷者，
處 3 年以上 10 年以下有期徒刑。
第 1 項之未遂犯罰之。


司法院資訊處製作；財團法人民間司法改革基金會備份。
